【裁判字號】    99,訴,2566
【裁判日期】    991004
【裁判案由】    妨害風化
【裁判全文】
臺灣臺中地方法院刑事判決              99年度訴字第2566號
公  訴  人  臺灣臺中地方法院檢察署檢察官
被      告  甲○○
            乙○○
上列被告等因妨害風化案件，經檢察官提起公訴（99年度偵字第
17651 號），被告等於本院準備程序中就被訴之事實為有罪之陳
述，經本院合議庭裁定由受命法官獨任進行簡式審判程序審理，
判決如下：
    主      文
甲○○共同意圖使女子與他人為性交、猥褻之行為，而容留以營
利，處有期徒刑伍月，如易科罰金，以新臺幣壹仟元折算壹日。
扣案如附表編號1至編號27所示之物均沒收。
乙○○共同意圖使女子與他人為性交、猥褻之行為，而容留以營
利，處有期徒刑月，如易科罰金，以新臺幣壹仟元折算壹日。
扣案如附表編號1至編號27所示之物均沒收。
    事實及理由
壹、程式方面
    按刑事訴訟法第273條之1 第1項規定：除被告所犯為死刑、
    無期徒刑、最輕本刑為3 年以上有期徒刑之罪或高等法院管
    轄第一審案件者外，於審判期日前之程序進行中，被告先就
    被訴事實為有罪之陳述時，審判長得告知被告簡式審判程序
    之旨，並聽取當事人、代理人、辯護人及輔佐人之意見後，
    裁定進行簡式審判程序。查本案被告甲○○、乙○○被訴妨
    害風化案件，非前開不得進行簡式審判程序之案件，經被告
    等於本院行準備程序時就被訴之事實為有罪之陳述，且經本
    院告知被告簡式審判程序之旨，聽取被告及檢察官之意見後
    ，爰依刑事訴訟法第273 條之1第1項規定裁定改依簡式審判
    程序審判之，先予敘明。
貳、實體方面
一、犯罪事實：
（一）甲○○自民國98年11月間某日起，承租臺中市○○區○○
      路四段682 號處之開設店名為「LV男士精品店」，且擔任
      負責人一職，並以每日新臺幣（下同）800 元薪資僱用乙
      ○○，負責帶領男客進入房間、向男客講解消費方式等工
      作，甲○○、乙○○共同基於意圖使女子與他人為猥褻、
      性交行為而容留以營利之犯意聯絡，由其2 人媒介其所僱
      用之女性服務人員即謝○○、標○○、陳○○、張○○、
      葉○○（其違反社會秩序維護法部分，經警另行移送法院
      裁處），與不特定男客從事性交易，並容留其等在甲○○
      所承租之臺中市○○區○○路四段682 號「LV男士精品店
      」內與男客為猥褻行為（即替男客愛撫性器官，直至射精
      ，俗稱半套），及性交行為（即男客以其生殖器插入女子
      生殖器抽動，俗稱全套），每次為50分鐘猥褻行為對價為
      1,700 元，性交行為對價則為女性服務人員與男客自行談
      妥，由甲○○均從中收取700 元作為媒介及容留費用，其
      餘則歸服務小姐所得，以此方式營利。嗣於99年7 月23日
      晚間10時5分許，為警持搜索票至上址執行搜索，在該址2
      樓11號房查獲正從事半套性交易之女子謝○○及男客林○
      ○；在2 樓12號房查獲正從事半套性交易之女子標沛琪及
      男客鄭○○；在2 樓13號房查獲正從事半套性交易之女子
      陳○○及男客陳○○；在1 樓客廳查獲與女子陳○○已完
      成全套性交易之男客洪○○；在3 樓17號房查獲等待交易
      之男客張○○；在3 樓19號房查獲已完成全套性交易之女
      子張○○及男客徐○○；另在4樓員工休息室及1樓客廳分
      別查獲已完成全套性交易之女子葉○○、男客呂○○，並
      當場扣得如附表編號1至31所示之物品。
（二）案經臺中市警察局第五分局報告臺灣臺中地方法院檢察署
      檢察官偵查後起訴。
二、上揭犯罪事實，業據被告甲○○、乙○○於警詢時、偵查中
    及本院行準備程序時均坦承不諱，核與證人即上址店內女性
    服務人員謝○○、標○○、陳○○、張○○、葉○○於警詢
    時證述其等確有於上開時地從事如前開犯罪事實欄所載之猥
    褻、性交行為情節相符，亦與證人即上址店內男客林○○、
    鄭○○、洪○○、陳○○、張○○、徐○○、呂○○、余○
    ○、游○○於警詢時之證述情節相符。此外，復有臺中市警
    察局第五分局搜索扣押筆錄1份、現場圖4張、臺中市衛生局
    性傳染病血清免疫檢驗報告單2 張、現場蒐證照片、監視器
    翻拍照片及扣押物照片33張附卷可稽，另有扣案如附表所示
    之物品可資佐證。是足認被告甲○○、乙○○所為任意性自
    白均核與事實相符，應堪採信。本案事證明確，被告等犯行
    洵堪認定，應依法論科。
三、核被告甲○○、乙○○所為，均係犯刑法第231條第1項前段
    之意圖使女子與他人為性交及猥褻之行為，而容留以營利罪
    。其等媒介後進而容留女子從事性交、猥褻之行為，媒介之
    低度行為，應為容留之高度行為所吸收，僅論以容留性交、
    猥褻之罪。又刑法第231條第1項所規定「意圖使男女與他人
    為性交或猥褻之行為」，係本罪之主觀不法構成要件，亦即
    意圖使男女與他人為性交或猥褻之行為，係屬行為人之主觀
    意圖，而非客觀之行為，故行為人若兼有使男女為性交及猥
    褻之意圖，自應併論之，無高、低度行為吸收之關係（臺灣
    高等法院暨所屬法院90年法律座談會刑事類提案第7 號研討
    結果參照），附為敘明。按刑事法若干犯罪行為態樣，本質
    上原具有反覆、延續實行之特徵，立法時既予特別歸類，定
    為犯罪構成要件之行為要素，則行為人基於概括之犯意，在
    密切接近之一定時、地持續實行之複次行為，倘依社會通念
    ，於客觀上認為符合一個反覆、延續性之行為觀念者，於刑
    法評價上，即應僅成立一罪。學理上所稱「集合犯」之職業
    性、營業性或收集性等具有重複特質之犯罪均屬之，例如經
    營、從事業務、收集、販賣、製造、散布等行為概念者是（
    最高法院95年度台上字第4686號判決參照），衡以意圖使女
    子與他人為猥褻、性交之行為，而媒介、容留以營利者，依
    其犯罪內容，客觀上本即有於短時內密集、反覆實行犯罪之
    性質，行為人主觀上亦係基於反覆實施之犯意為之，故如將
    各次媒介、容留行為在刑法上逐一評價並分別論處罪刑，將
    產生刑罰過重之不合理現象。準此，本院認此類型犯罪於刑
    法修正施行後應改論以集合犯之實質上一罪。又被告甲○○
    、乙○○，就上開犯行間，有犯意聯絡及行為之分擔，應為
    共同正犯。爰審酌被告甲○○、乙○○均未曾因犯罪受有期
    徒刑以上之罪，此有被告甲○○、乙○○之臺灣高等法院被
    告前案紀錄表各1 份在卷可證，素行尚可，並審酌其等意圖
    營利媒介、容留女子與不特定男客為性交及猥褻行為，危害
    社會善良風俗，背離社會價值觀念，各別就其等涉案之程度
    ，暨其等事後均坦承上情，態度尚佳等一切情狀，各量處如
    主文所示之刑，並諭知易科罰金之折算標準，以示儆懲。
四、末按，共同正犯因相互間利用他人之行為，以遂行其犯意之
    實現，本於責任共同之原則，有關沒收部分，對於共犯間供
    犯罪所用之物，自均應為沒收之諭知。查扣案如附表編號1
    至編號26之物係被告甲○○所有，並均供犯罪所用之物；至
    扣如附表編號27所示之現金20,080元，則係被告甲○○因本
    案犯罪所得之物，並經被告甲○○、乙○○供陳在卷，均應
    分別依刑法第38條第3項、第1項第2款、第3款之規定宣告沒
    收。至如附表編號28至31所示之物，既為該店女性服務人員
    謝○○、標○○、陳○○、張○○身上所扣得，並非上開被
    告等所有之物，又非違禁物，本院不宜併予沒收。
據上論斷，應依刑事訴訟法第273 條之1 第1 項、第299 條第1
項前段，刑法第28條、第231 條第1 項前段、第41條第1 項前段
、第38條第1 項第2 款、第3 款，刑法施行法第1 條之1 第1 項
、第2 項但書，判決如主文。
本案經檢察官廖聖民到庭執行職務。
中    華    民    國    99    年    10    月    4     日
                  刑事第二庭  法  官  潘曉玫
以上正本證明與原本無異。
如不服本判決應於收受送達後10日內向本院提出上訴書狀，並應
敘述具體理由；其未敘述上訴理由者，應於上訴期間屆滿後20日
內向本院補提理由書（均須按他造當事人之人數附繕本）「切勿
逕送上級法院」。 
                              書記官  張齡方
中    華    民    國    99    年    10    月    4     日
附錄本案論罪科刑法條全文：
中華民國刑法第231條
（圖利使人為性交或猥褻罪）
意圖使男女與他人為性交或猥褻之行為，而引誘、容留或媒介以
營利者，處 5 年以下有期徒刑，得併科 10 萬元以下罰金。以
詐術犯之者，亦同。
公務員包庇他人犯前項之罪者，依前項之規定加重其刑至二分之
一。
附表：
┌───┬──┬──────────────────┬───┐
│所有人│編號│    扣押物名稱                      │數量  │
├───┼──┼──────────────────┼───┤
│甲○○│01  │電腦設備（電腦主機及鍵盤）          │1臺   │
│      ├──┼──────────────────┼───┤
│      │02  │電腦設備（電腦螢幕）                │3臺   │
│      ├──┼──────────────────┼───┤
│      │03  │電子產品（畫面分割器）              │3臺   │
│      ├──┼──────────────────┼───┤
│      │04  │電子產品（交流整合器）              │1臺   │
│      ├──┼──────────────────┼───┤
│      │05  │電子產品（監視器鏡頭）              │14臺  │
│      ├──┼──────────────────┼───┤
│      │06  │電子產品（燈號警示器）              │1臺   │
│      ├──┼──────────────────┼───┤
│      │07  │電子產品（電子密碼鎖）              │2臺   │
│      ├──┼──────────────────┼───┤
│      │08  │電子產品（室內電話機）              │1個   │
│      ├──┼──────────────────┼───┤
│      │09  │房間鑰匙49支                        │1盒   │
│      ├──┼──────────────────┼───┤
│      │10  │印章                                │2個   │
│      ├──┼──────────────────┼───┤
│      │11  │名片                                │3盒   │
│      ├──┼──────────────────┼───┤
│      │12  │小姐節數單                          │1本   │
│      ├──┼──────────────────┼───┤
│      │13  │電話單                              │3張   │
│      ├──┼──────────────────┼───┤
│      │14  │無線對講機                          │2個   │
│      ├──┼──────────────────┼───┤
│      │15  │電腦設備（隨身碟）                  │1個   │
│      ├──┼──────────────────┼───┤
│      │16  │客人資料                            │1本   │
│      ├──┼──────────────────┼───┤
│      │17  │記事本                              │6本   │
│      ├──┼──────────────────┼───┤
│      │18  │無線遙控器                          │2個   │
│      ├──┼──────────────────┼───┤
│      │19  │古董字畫（桌曆）                    │1個   │
│      ├──┼──────────────────┼───┤
│      │20  │電子產品（計算機）                  │2臺   │
│      ├──┼──────────────────┼───┤
│      │21  │電子產品（行動電話含門號0000000000、│3支   │
│      │    │0000000000、0000000000號SIM卡3張）  │      │
│      ├──┼──────────────────┼───┤
│      │22  │信封                                │4個   │
│      ├──┼──────────────────┼───┤
│      │23  │電子產品（感應扣）                  │1個   │
│      ├──┼──────────────────┼───┤
│      │24  │房屋租賃契約書                      │1本   │
│      ├──┼──────────────────┼───┤
│      │25  │保險套                              │18個  │
│      ├──┼──────────────────┼───┤
│      │26  │潤滑液                              │3組   │
│      ├──┼──────────────────┼───┤
│      │27  │犯罪所得款項                        │新臺幣│
│      │    │                                    │20,080│
│      │    │                                    │元    │
├───┼──┼──────────────────┼───┤
│張○○│28  │跑天下衛生套及衛生紙                │18個  │
│      │    │                                    │      │
├───┼──┼──────────────────┼───┤
│謝○○│29  │乳液（使用過衛生紙1 張及衛生套1 個）│1瓶   │
│      │    │                                    │      │
├───┼──┼──────────────────┼───┤
│標○○│30  │LOVE PLAY潤滑劑                     │1瓶   │
│      │    │                                    │      │
├───┼──┼──────────────────┼───┤
│陳○○│31  │按摩油                              │1瓶   │
│      │    │                                    │      │
└───┴──┴──────────────────┴───┘

司法院資訊處製作；財團法人民間司法改革基金會備份。
